【裁判字號】    95,訴,288
【裁判日期】    950227
【裁判案由】    毒品危害防制條例
【裁判全文】
臺灣高雄地方法院刑事判決               95年度訴字第288號
公  訴  人  臺灣高雄地方法院檢察署檢察官
被      告  乙○○
                    （現於臺灣高雄監獄執行中）
上列被告因毒品危害防制條例案件，經檢察官提起公訴（94年度
毒偵字第9723號），本院合議庭裁定由受命法官獨任進行簡式審
判程序，判決如下：
    主  文
乙○○連續施用第一級毒品，累犯，處有期徒刑壹年貳月；又連
續施用第二級毒品，累犯，處有期徒刑捌月，扣案第二級毒品甲
基安非他命貳小包（驗後各毛重零點伍捌公克、零點壹陸公克）
，沒收銷燬之。應執行有期徒刑壹年玖月，扣案第二級毒品甲基
安非他命貳小包（驗後各毛重零點伍捌公克、零點壹陸公克），
沒收銷燬之。
    事  實
一、乙○○前於民國89年間因施用毒品案件，經本院裁定觀察、
    勒戒，認無繼續施用毒品之傾向，由台灣高雄地方法院檢察
    署檢察官以89年度毒偵字第1541號不起訴處分確定後，復於
    89年間再因施用毒品案件，經本院裁定送觀察、勒戒後，認
    有繼續施用毒品之傾向，而經本院以90年度毒聲字第2032號
    裁定送強制戒治，再經本院以90年度毒聲字第5371號裁定停
    止戒治交付保護管束，於91年4 月2 日保護管束期滿視為強
    制戒治執行完畢；詎其仍不知悔改，明知海洛因及甲基安非
    他命業經公告列為毒品危害防制條例第2 條第2 項第1 、2
    款之第一、二級毒品，不得非法持有、施用，仍於強制戒治
    執行完畢釋放後5 年內，基於施用第一級毒品海洛因之概括
    犯意，自94年10月中旬某日起至94年11月16日晚間某時止，
    連續在其位於高雄縣旗山鎮○○路103 之8 號住處，以將海
    洛因摻入香菸吸食之方式，施用海洛因多次；復基於施用第
    2 級毒品甲基安非他命之概括犯意，自94年10月中旬某日起
    至94年11月17日上午某時止，同在其上開住處，以將甲基安
    非他命置於玻璃球吸食器，下方以火燒烤之方式，施用甲基
    安非他命多次。嗣於94年11月18日凌晨2 時50分許，在高雄
    市○○區○○路與林西街口為警查獲，並扣得甲基安非他命
    2 小包（驗後毛重各為0.58公克、0.16公克）。
二、案經高雄市政府警察局新興分局報請台灣高雄地方法院檢察
    署檢察官偵查起訴。
    理  由
一、本件被告乙○○所犯係死刑、無期徒刑、最輕本刑為3 年以
    上有期徒刑以外之罪，其於準備程序中就被訴事實為有罪之
    陳述，經本院告知簡式審判程序之旨，並聽取公訴人及被告
    之意見後，合議庭裁定由受命法官獨任進行簡式審判程序，
    合先敘明。
二、訊據被告乙○○對於上揭事實坦承不諱，而其經警查獲後採
    尿送驗結果呈甲基安非他命及嗎啡陽性反應，此有高雄市立
    凱旋醫院濫用藥物尿液檢驗報告1 紙在卷可稽；又扣案疑似
    甲基安非他命之晶體2 包，經送驗後確認係第二級毒品甲基
    安非他命無訛（驗後毛重各為0.58公克、0.16公克），此有
    高雄醫學大學附設中和紀念醫院檢驗報告（報告編號9502-3
    6 號）1 份附卷可憑，是被告之自白足堪認與事實相符。被
    告前因施用毒品案件，經本院裁定送觀察、勒戒後，認有繼
    續施用毒品之傾向，而經本院裁定送強制戒治，後裁定停止
    戒治交付保護管束，於91年4 月2 日保護管束期滿視為強制
    戒治執行完畢等情，有台灣高等法院被告前案紀錄表在卷可
    稽，足認被告於前揭強制戒治執行完畢釋放後，5 年內再犯
    毒品危害防制條例第10條第1 、2 項之施用第一、二級毒品
    犯行，應依法論科。
三、核被告所為，係犯毒品危害防制條例第10條第1 項之施用第
    一級毒品罪及同條例第10條第2 項之施用第二級毒品罪。被
    告因連續施用第一級毒品及連續施用第二級毒品前，持有第
    一、二級毒品之行為，本應論以連續持有第一級毒品罪及連
    續持有第二級毒品罪，惟各該次持有毒品之行為均為其後施
    用毒品之行為所吸收，不另論連續持有第一級毒品罪及連續
    持有第二級毒品罪。被告多次施用第一、二級毒品之犯行，
    均時間緊接，手法相同，所犯又係構成要件相同之罪名，為
    連續犯，皆應依法論以一罪，並均加重其刑。被告所犯上開
    2 罪間，犯意各別，行為不同，應分論併罰。被告前因施用
    第一、二級毒品案件，經本院分別判處有期徒刑8 月、5 月
    ，應執行有期徒刑1 年，並經台灣高等法院高雄分院駁回上
    訴確定，於92年5 月26日縮短刑期執行完畢，有卷附台灣高
    等法院被告前案紀錄表在卷可按，其受有期徒刑之執行完畢
    ，5 年以內再犯有期徒刑以上之罪，為累犯，是所犯上開2
    罪均應依法加重其刑，並均遞加重之。爰審酌被告曾因施用
    毒品案件，經強制戒治交付保護管束期滿，亦經多次遭判刑
    確定，仍不知悔改、警惕，猶繼續施用毒品，顯見惡習已深
    ，無法自拔，惟念其犯後坦承犯行等一切情狀，各量處如主
    文所示之刑，並定應執行之刑，以資懲儆。扣案之甲基安非
    他命2 包（驗後毛重各為0.58公克、0.16公克），應依毒品
    危害防制條例第18條第1 項前段之規定，宣告沒收銷燬之，
    至送鑑耗損之甲基安非他命，既已滅失，自無庸再予宣告沒
    收銷燬之必要。
據上論斷，應依刑事訴訟法第273 條之1 第1 項、第299 條第1
項前段，毒品危害防制條例第10條第1 項、第2 項、第18條第1
項前段，刑法第11條、第56條、第47條、第51條第5 款，判決如
主文。
本案經檢察官甲○○到庭執行職務。
中    華    民    國    95    年    2     月    27    日
                  刑事第十五庭  法  官  盧怡秀
以上正本證明與原本無異。
如不服本判決，應於判決送達後10日內，向本院提出上訴狀。
中    華    民    國    95    年    2     月    27    日
                                書記官  林秀珍
附錄本判決論罪科刑法條：
毒品危害防制條例第10條施用第一級毒品者，處6 月以上5 年以
下有期徒刑。
施用第二級毒品者，處 3 年以下有期徒刑。


司法院資訊處製作；財團法人民間司法改革基金會備份。
